【裁判字號】    95,訴,937
【裁判日期】    950621
【裁判案由】    毒品危害防制條例
【裁判全文】
臺灣板橋地方法院刑事判決               95年度訴字第937號
公  訴  人  臺灣板橋地方法院檢察署檢察官
被      告  甲○○
上列被告因違反毒品危害防制條例案件，經檢察官提起公訴（95
年度毒偵字第1202號），被告於準備程序中就被訴事實為有罪之
陳述，經本院合議庭裁定由受命法官獨任進行簡式審判程序，本
院判決如下：
    主  文
甲○○施用第一級毒品，累犯，處有期徒刑柒月。扣案海洛因殘
渣袋拾只內之海洛因殘渣（量微無法秤重）沒收銷燬之，前揭扣
案海洛因殘渣袋拾只、注射針筒壹支沒收。
    事  實
一、甲○○前因違反毒品危害防制條例案件，經本院以89年度重
    簡字第732 號判決判處有期徒刑6 月，如易科罰金，以銀元
    300 元折算1 日確定，於民國90年7 月27日易科罰金執行完
    畢。又因違反毒品危害防制條例案件，經本院以91年度重簡
    字第242 號判決判處有期徒刑6 月，如易科罰金以銀元300
    元折算1 日確定，於92年12月26日執行完畢。再因違反毒品
    危害防制條例案件，經本院以92年度簡字第3014號判決判處
    有期徒刑6 月，如易科罰金以銀元300 元折算1 日，並經本
    院以92年度簡上字第454 號判決駁回上訴確定，於93年11月
    27日執行完畢。另因施用毒品違反毒品危害防制條例案件，
    經本院以89年度毒聲字第640 號裁定送勒戒處所觀察、勒戒
    後，認有繼續施用毒品之傾向，經本院以89年度毒聲字第12
    88號裁定令入戒治處所施以強制戒治，嗣於90年1 月17日依
    本院89年度毒聲字第7237號裁定停止戒治，所餘戒治期間付
    保護管束，於同年2 月16日保護管束期滿執行完畢。復因施
    用毒品違反毒品危害防制條例案件，經本院以91年度毒聲字
    第53號裁定令入戒治處所施以強制戒治，於92年2 月26日依
    本院92年度毒聲字第43號裁定停止戒治，所餘戒治期間付保
    護管束，於同年5 月22日保護管束期滿執行完畢。詎不知悛
    悔，猶基於施用第一級毒品海洛因（以下簡稱海洛因）之犯
    意，於上開強制戒治執行完畢釋放後5 年內之95年1 月22日
    晚間7 時許，在臺北縣三重市○○街57巷34弄65號住處，以
    將海洛因置入針筒後注射之方式，施用海洛因1 次。嗣於同
    年月23日晚間11時30分許，在上址3 樓為警查獲，並扣得海
    洛因殘渣袋10只及注射針筒1 支。
二、案經臺北縣政府警察局三重分局報請臺灣板橋地方法院檢察
    署檢察官偵查起訴。
    理  由
一、上揭事實，業據被告甲○○於本院審理時坦承不諱，並有前
    開海洛因殘渣袋10只、注射針筒1 支扣案可資佐證。且被告
    為警查獲後所排放之尿液經採樣送驗，以酵素免疫分析法檢
    驗及氣相層析質譜儀法確認檢驗結果，於鴉片類呈陽性反應
    ，有臺灣檢驗科技股份有限公司濫用藥物尿液檢驗報告附卷
    足稽。而前揭扣案殘渣袋內之毒品殘渣，經以化學呈色法、
    氣相層析質譜儀分析法檢驗，含海洛因成分，亦有法務部調
    查局95年3 月22日調科壹字第060011376 號鑑定通知書在卷
    為憑，俱徵被告前揭不利於己之自白與事實相符。又被告前
    因施用毒品違反毒品危害防制條例案件，經本院以89年度毒
    聲字第640 號裁定送勒戒處所觀察、勒戒後，認有繼續施用
    毒品之傾向，經本院以89年度毒聲字第1288號裁定令入戒治
    處所施以強制戒治，於90年1 月17日依本院89年度毒聲字第
    7237號裁定停止戒治，所餘戒治期間付保護管束，於同年2
    月16日保護管束期滿執行完畢；復施用毒品，經本院以91年
    度毒聲字第53號裁定令入戒治處所施以強制戒治，於92年2
    月26日依本院92年度毒聲字第43號裁定停止戒治，所餘戒治
    期間付保護管束，於同年5 月22日保護管束期滿執行完畢，
    有臺灣板橋地方法院檢察署全國施用毒品案件紀錄表存卷可
    參。被告係於前揭強制戒治執行完畢釋放後5 年內再犯本案
    違反毒品危害防制條例第10條之罪，事證明確，其犯行堪予
    認定。
二、按海洛因係毒品危害防制條例所規定之第一級毒品，被告施
    用之，核係犯同條例第10條第1 項之施用第一級毒品罪。被
    告施用海洛因前後持有第一級毒品之低度行為，應為其施用
    之高度行為所吸收，不另論罪。又被告有如本判決事實欄所
    述論罪科刑之執行紀錄，有臺灣高等法院被告前案紀錄表可
    按，其於有期徒刑執行完畢後5 年內再犯上開有期徒刑以上
    之罪，為累犯，應依刑法第47條規定，加重其刑。爰審酌被
    告有因違反毒品危害防制條例案件接受刑之科處及執行之紀
    錄，又因施用毒品經觀察、勒戒及強制戒治，猶施用海洛因
    再犯本罪，顯見其自制力薄弱，且未衷心悛悔，漠視法令之
    禁制濫用藥品，應予非難，兼衡其施用海洛因所生危害實以
    自戕健康為主，及其犯後供認無隱，非無悔意，態度良好等
    一切情狀，量處如主文所示之刑，資為懲儆。
三、扣案海洛因殘渣袋10只內之海洛因殘渣（量微無法秤重），
    為查獲之毒品，不問屬於何人所有，應依毒品危害防制條例
    第18條第1 項前段規定，沒收銷燬之。至前開扣案海洛因殘
    渣袋10只及注射針筒1 支，係被告所有供其施用海洛因所用
    之物，亦據被告供明在卷，應依刑法第38條第1 項第2 款規
    定，併予宣告沒收。
據上論斷，應依刑事訴訟法第273 條之1 第1 項、第299 條第1
項前段，毒品危害防制條例第10條第1 項、第18條第1 項前段，
刑法第11條前段、第47條、第38條第1 項第2 款，判決如主文。
本案經檢察官蔡元仕到庭執行職務。
中    華    民    國    95    年    6     月    21    日
                        刑事第一庭  法  官  廖  怡  貞
以上正本證明與原本無異。
如不服本判決，應於判決送達後10日內，向本院提出上訴狀，上
訴於臺灣高等法院。
                                    書記官  林  惠  齡
中    華    民    國    95    年    6     月    21    日
※附錄本案論罪科刑法條全文※
毒品危害防制條例第10條：
施用第一級毒品者，處6 月以上5 年以下有期徒刑。
施用第二級毒品者，處3 年以下有期徒刑。


司法院資訊處製作；財團法人民間司法改革基金會備份。
